Mainzer Regierungsarchiv
Mainzer Regierungsarchiv
- 1400-1820, Mainzer Regierungsarchiv; Akten 30603; Dateneingabe durch die Firma Hofmeister bzw. durch Peter Stalzer, Jürgen Reuter und Peter Kastner
  - Mainzer Regierungsarchiv (MRA)
    - 03 Universität Mainz
      - 03.03 Einzelne Fakultäten
        - 03.03.04 Medizinische Fakultät
          - Die Landesregierung stellt dem Kurfürsten die ungeeignete Anlegung des allgemeinen Universitäts-Krankenhauses in dem St. Klarakloster vor, da es sich in der unmittelbaren Nähe der kurfürstlichen Residenz befindet. 1 Prod., 1783; L 1329; StAWü, Mainzer Regierungsarchiv L 1329; Mainzer Regierungsarchiv; Akten
            1329
            1232
            StAWü, Mainzer Regierungsarchiv L 1329
          - Dr. med. Fibig bittet um Erlaubnis zur Ausübung der ärztlichen Praxis in Mainz. 4 Prod., 1781; L 1208; StAWü, Mainzer Regierungsarchiv L 1208; Mainzer Regierungsarchiv; Akten
            1233
            StAWü, Mainzer Regierungsarchiv L 1208
          - Untersuchung über die Klage, daß die auf der Anatomie benützten Kadaver in nicht gehöriger Weise zur Beerdigung geschafft würden. 9 Prod., 1785; L 1353; StAWü, Mainzer Regierungsarchiv L 1353; Mainzer Regierungsarchiv; Akten
            1353
            1234
            StAWü, Mainzer Regierungsarchiv L 1353
          - Original-Verordnung über die Versorgung der Universitätsanatomie mit Kadavern zur Winterszeit. 1 Prod., 1783; L 1333; StAWü, Mainzer Regierungsarchiv L 1333; Mainzer Regierungsarchiv; Akten
            1333
            1235
            StAWü, Mainzer Regierungsarchiv L 1333
          - Bestallung einer Vormundschaft für die hinterlassenen unmündigen Kinder des verstorbenen Dr. med. Jonas Faber. 9 Prod., 1693; L 1299; StAWü, Mainzer Regierungsarchiv L 1299; Mainzer Regierungsarchiv; Akten
            1299
            1693
            1236
            StAWü, Mainzer Regierungsarchiv L 1299
          - Moyses Sobernheim, Jude von Bingen, erhält die Bewilligung. als Judenarzt in Mainz praktizieren zu dürfen; ihm werden zugleich die von seinem Vorgänger genossenen Freiheiten zuerkannt. 3 Prod., 1724; L 1192; StAWü, Mainzer Regierungsarchiv L 1192; Mainzer Regierungsarchiv; Akten
            1724
            1237
            StAWü, Mainzer Regierungsarchiv L 1192
          - Franz Weiß erhält Bewilligung zur Ausübung der ärztlichen Praxis in Mainz. 2 Prod., 1690; L 1190; StAWü, Mainzer Regierungsarchiv L 1190; Mainzer Regierungsarchiv; Akten
            1690
            1238
            StAWü, Mainzer Regierungsarchiv L 1190
          - Beschwerde der Mainzer Universität wegen Zurückweisung mehrerer Kandidaten der Medizin bei Gelegenheit der Sektion des ermordeten Rechtsstudenten Klapperoth und Weisung an die Universität behufs eidlicher Zeugenvernehmung. 2 Prod., 1727; L 1250; StAWü, Mainzer Regierungsarchiv L 1250; Mainzer Regierungsarchiv; Akten
            1250
            1239
            StAWü, Mainzer Regierungsarchiv L 1250
          - Dr. med. Fried bittet um Bewilligung der Ausübung der ärztlichen Praxis im Rheingau und um die Exspektanz auf das Landphysikat daselbst. 1 Prod., 1725; L 1193; StAWü, Mainzer Regierungsarchiv L 1193; Mainzer Regierungsarchiv; Akten
            1240
            StAWü, Mainzer Regierungsarchiv L 1193
          - Jude Seeligmann, medicinae peritus zu Kreuznach, erhält Schutzbrief und Bewilligung zur medizinischen Praxis in Kastel bei Mainz. 5 Prod., 1674; L 1186; StAWü, Mainzer Regierungsarchiv L 1186; Mainzer Regierungsarchiv; Akten
            1674
            1241
            StAWü, Mainzer Regierungsarchiv L 1186
          - Privileg für Johann Queravel, medicinae peritus, im Erfurtischen seine Profession zu treiben. 1 Prod., 1674; L 1187; StAWü, Mainzer Regierungsarchiv L 1187; Mainzer Regierungsarchiv; Akten
            StAWü, Mainzer Regierungsarchiv L 1187
          - Joachim Becherer wird Mathematiker und Medicus. 1 Prod., 1660; L 1185; StAWü, Mainzer Regierungsarchiv L 1185; Mainzer Regierungsarchiv; Akten
            1660
            StAWü, Mainzer Regierungsarchiv L 1185
          - Dr. med. Michael Vooß erhält eine Professur an der Universität Mainz. 1 Prod., 1676; L 1189; StAWü, Mainzer Regierungsarchiv L 1189; Mainzer Regierungsarchiv; Akten
            1676
            1244
            StAWü, Mainzer Regierungsarchiv L 1189
          - Dr. med. Kaspar Schweickard bittet um Konfirmation seiner ersten Professorenstelle an der Universität. 2 Prod., 1676; L 1188; StAWü, Mainzer Regierungsarchiv L 1188; Mainzer Regierungsarchiv; Akten
            StAWü, Mainzer Regierungsarchiv L 1188
          - Johann Wilhelm Holzmann, Barbier zu Orb, bittet, ihm seine schon 43 Jahre ausgeübte medizinische Praxis auch ferner zu gestatten. 2 Prod., 1742; L 1204; StAWü, Mainzer Regierungsarchiv L 1204; Mainzer Regierungsarchiv; Akten
            StAWü, Mainzer Regierungsarchiv L 1204
          - Maria Franziska Charlotte Gering, kaiserlich privilegierte Doktorin, bittet um Erteilung eines Spezialprivilegs zur Ausübung der medizinischen Praxis in Mainzer Landen. 11 Prod., 1742, 1744; L 1205; StAWü, Mainzer Regierungsarchiv L 1205; Mainzer Regierungsarchiv; Akten
            1742, 1744
            StAWü, Mainzer Regierungsarchiv L 1205
          - Dr. med. Jacob Lipp und Dr. med. Franz Georg Jg. Jffner supplizzieren um Professuren. 1 Prod., 1742; L 1203; StAWü, Mainzer Regierungsarchiv L 1203; Mainzer Regierungsarchiv; Akten
            StAWü, Mainzer Regierungsarchiv L 1203
          - Professor der Anatomie Dr. med. Jttner bittet zum Zweck anatomischer Studien um Überlassung der Körper der Justivizierten. 2 Prod., 1747; L 1308; StAWü, Mainzer Regierungsarchiv L 1308; Mainzer Regierungsarchiv; Akten
            1308
            StAWü, Mainzer Regierungsarchiv L 1308
          - Kurfürstlicher Befehl, daß die jüngeren Doctores medicinae neben den Ordinariis auch die Hospitäler fleißig besuchen sollen. 1 Prod., 1743; L 1306; StAWü, Mainzer Regierungsarchiv L 1306; Mainzer Regierungsarchiv; Akten
            1306
            1743
            StAWü, Mainzer Regierungsarchiv L 1306
          - Fakultätsbeschluß der Universität bezüglich der für das medizinische Doktorexamen nötigen Anzahl von Eximinatoren. 2 Prod., 1731; L 1304; StAWü, Mainzer Regierungsarchiv L 1304; Mainzer Regierungsarchiv; Akten
            1304
            1731
            StAWü, Mainzer Regierungsarchiv L 1304
          - cand. med. Johann Peter Franz Köhler beschwert sich über das oftmalige Unterbleiben der öffentlichen Sektionen in der medizinischen Fakultät und bittet um Abhilfe. 2 Prod., 1734; L 1253; StAWü, Mainzer Regierungsarchiv L 1253; Mainzer Regierungsarchiv; Akten
            1253
            StAWü, Mainzer Regierungsarchiv L 1253
          - Johann Wilhelm Dieterich von Frankfurt suppliziert pro licentia practicandi medicinam in der Stadt Mainz und dem Lande. 6 Prod., 1730; L 1196; StAWü, Mainzer Regierungsarchiv L 1196; Mainzer Regierungsarchiv; Akten
            StAWü, Mainzer Regierungsarchiv L 1196
          - Dr. med Johann Jacob Ludwig Kindtleb von Erfurt sucht um Bewilligung zur Ausübung ärztlicher Praxis im Gebiet des Mainzer Erzstifts nach. 1 Prod., 1741; L 1202; StAWü, Mainzer Regierungsarchiv L 1202; Mainzer Regierungsarchiv; Akten
            1741
            1254
            StAWü, Mainzer Regierungsarchiv L 1202
          - Dr. med. Johann Christian Voglmann, Dr. med. Nicolaus Sinzel und Dr. jur. utr. Michael Dahm supplizieren um eine Professur und Gehalt. 19 Prod., 1735, 1737, 1739; L 1199; StAWü, Mainzer Regierungsarchiv L 1199; Mainzer Regierungsarchiv; Akten
            1735, 1737, 1739
            StAWü, Mainzer Regierungsarchiv L 1199
      - 03.04 Studenten
        - 03.04.01 Verschiedenes
          - Franz Kaisin, Akademiker zu Mainz, bittet um Unterstützung. 2 Prod., 1790; L 1288; StAWü, Mainzer Regierungsarchiv L 1288; Mainzer Regierungsarchiv; Akten
            1288
            StAWü, Mainzer Regierungsarchiv L 1288
          - Studiosus Peter Wolf zu Aschaffenburg bittet zur Fortsetzung seiner Studien um Unterstützung. 5 Prod., 1790; L 1287; StAWü, Mainzer Regierungsarchiv L 1287; Mainzer Regierungsarchiv; Akten
            1287
            StAWü, Mainzer Regierungsarchiv L 1287
          - Franz Lorenz von Aschaffenburg bittet um Unterstützung zur Erlernung der Wundarzeneikunde. 1 Prod., 1790; L 1289; StAWü, Mainzer Regierungsarchiv L 1289; Mainzer Regierungsarchiv; Akten
            1289
            StAWü, Mainzer Regierungsarchiv L 1289
          - Der Kurfürst bezahlt für den jüdischen Medizinstudenten Joseph Hamburg zu Mainz die Promotionsgelder. 6 Prod., 1787; L 1285; StAWü, Mainzer Regierungsarchiv L 1285; Mainzer Regierungsarchiv; Akten
            1285
            StAWü, Mainzer Regierungsarchiv L 1285
          - Bei der Universität wird beantragt, dem Kandidaten Michel Jgnaz Buchmann durch Verleihung eines Stipendiums oder in anderer Art die Studien zu erleichtern. 4 Prod., 1790; L 1286; StAWü, Mainzer Regierungsarchiv L 1286; Mainzer Regierungsarchiv; Akten
            1286
            1260
            StAWü, Mainzer Regierungsarchiv L 1286
          - Akademische Ordensverbindungen und Verordnung der Kurfürsten gegen das bestehen derselben. 3 Prod., 1806; L 1387; StAWü, Mainzer Regierungsarchiv L 1387; Mainzer Regierungsarchiv; Akten
            1387
            1806
            StAWü, Mainzer Regierungsarchiv L 1387
          - Unterstützungen für vermögenslose Studierende, besonders Befreiung vom Kollegienhonorar. 5 Prod., 1815; L 1291; StAWü, Mainzer Regierungsarchiv L 1291; Mainzer Regierungsarchiv; Akten
            1291
            1815
            StAWü, Mainzer Regierungsarchiv L 1291
          - Medizinkandidat Phildius aus Kronberg bittet um Unterstützung zur Fortsetzung seiner Studien. 3 Prod., 1791; L 1290; StAWü, Mainzer Regierungsarchiv L 1290; Mainzer Regierungsarchiv; Akten
            StAWü, Mainzer Regierungsarchiv L 1290
          - Die Studierenden bitten, ihre Studien auf anderen Universitäten fortsetzen und sich promovieren lassen zu dürfen, da die Lage der Stadt Mainz dies erfordert. 19 Prod., 1798; L 1393; StAWü, Mainzer Regierungsarchiv L 1393; Mainzer Regierungsarchiv; Akten
            1393
            StAWü, Mainzer Regierungsarchiv L 1393
          - Erneuerung der kurfürstlichen Verordnung der beiden Universitäten in Mainz und Erfurt bezüglich der erforderlichen Befähigung der im Staatsdienste anzustellenden Kandidaten. 7 Prod., Verordnung gedruckt., 1776; L 1325; StAWü, Mainzer Regierungsarchiv L 1325; Mainzer Regierungsarchiv; Akten
            1325
            StAWü, Mainzer Regierungsarchiv L 1325
          - Den Wirten und Weinschenken wird auferlegt, keine Studenten in den Wirtshäusern zu dulden. 1 Prod., 1725; L 1302; StAWü, Mainzer Regierungsarchiv L 1302; Mainzer Regierungsarchiv; Akten
            1302
            1266
            StAWü, Mainzer Regierungsarchiv L 1302
          - Kurfürstliche Verordnung bezüglich der Kost- und Logie-Verhältnisse der Studierenden an der Mainzer Hochschule. 2 Prod., 1782; L 1327; StAWü, Mainzer Regierungsarchiv L 1327; Mainzer Regierungsarchiv; Akten
            1327
            1782
            StAWü, Mainzer Regierungsarchiv L 1327
          - Weisung an die Universität, bei der militärischen Musterung ihre Angehörigen ohne Gewehr erscheinen zu lassen. 4 Prod., 1621; L 1297; StAWü, Mainzer Regierungsarchiv L 1297; Mainzer Regierungsarchiv; Akten
            1297
            1621
            StAWü, Mainzer Regierungsarchiv L 1297
          - Beschwerde der Universität Jngolstadt wegen Graduirung zweier derselben angehörigen Studierenden und Abweisung dieser Beschwerde seitens des Kurfürsten zu Mainz. 5 Prod., 1680; L 1244; StAWü, Mainzer Regierungsarchiv L 1244; Mainzer Regierungsarchiv; Akten
            1680
            1269
            StAWü, Mainzer Regierungsarchiv L 1244
          - Generale, wonach studierende Leibeigene an Person und Gütern als freie Leute betrachtet werden sollen. 1 Prod., 1787; L 1367; StAWü, Mainzer Regierungsarchiv L 1367; Mainzer Regierungsarchiv; Akten
            1367
            1270
            StAWü, Mainzer Regierungsarchiv L 1367
          - Verordnung, wonach studierende Leibeigene an Person und Gütern als freie Leute zu betrachten sind. 1 Prod., 1787; L 1362; StAWü, Mainzer Regierungsarchiv L 1362; Mainzer Regierungsarchiv; Akten
            1362
            StAWü, Mainzer Regierungsarchiv L 1362
          - Verordnung, wonach die Bewerber für den Staatsdienst im Kurstaat Mainz den vorgeschriebenen Kursus auf der hohen Schule zu Mainz oder zu Erfurt absolviert haben müssen. 3 Prod., gleichlautend., 1783; L 1331; StAWü, Mainzer Regierungsarchiv L 1331; Mainzer Regierungsarchiv; Akten
            1331
            StAWü, Mainzer Regierungsarchiv L 1331
          - Die musikalischen Akademiker bitten um Erlaubnis, wöchentlich ein öffentliches Konzert aufführen zu dürfen. 6 Prod., 1785; L 1351; StAWü, Mainzer Regierungsarchiv L 1351; Mainzer Regierungsarchiv; Akten
            1351
            StAWü, Mainzer Regierungsarchiv L 1351
        - 03.04.02 Studentenexzesse
          - Mißhandlung mehrerer Weibspersonen von Seiten der Akademiker und deren Folgen. 4 Prod., 1787; L 1233; StAWü, Mainzer Regierungsarchiv L 1233; Mainzer Regierungsarchiv; Akten
            StAWü, Mainzer Regierungsarchiv L 1233
          - Antrag des Gouvernements von Mainz auf Arretierung des cand. theol. Hercke aus Österreich behufs Genugtuung wegen einer von ihm insultierten Schildwache. 3 Prod., 1786; L 1232; StAWü, Mainzer Regierungsarchiv L 1232; Mainzer Regierungsarchiv; Akten
            StAWü, Mainzer Regierungsarchiv L 1232
          - Tumultuarischer Auftritt zwischen Akademikern und Handwerksgesellen. 10 Prod., 1790; L 1235; StAWü, Mainzer Regierungsarchiv L 1235; Mainzer Regierungsarchiv; Akten
            StAWü, Mainzer Regierungsarchiv L 1235
          - Anklage gegen einen Marburger Akademiker Griebel wegen Diebstahls, dessen Unschuldsnachweis und Satisfaktion des Klägers. 23 Prod., 1788; L 1234; StAWü, Mainzer Regierungsarchiv L 1234; Mainzer Regierungsarchiv; Akten
            1277
            StAWü, Mainzer Regierungsarchiv L 1234
          - cand. phil. Ferdinand Ochsenheimer läßt sich zu einer Schauspielergesellschaft engagieren und entfernt sich heimlich von Mainz. 2 Prod., 1783; L 1229; StAWü, Mainzer Regierungsarchiv L 1229; Mainzer Regierungsarchiv; Akten
            StAWü, Mainzer Regierungsarchiv L 1229
          - Die zwischen Akademikern und Handwerksburschen vorgekommenen Unruhen und Tätlichkeiten. 7 Prod., 1782; L 1228; StAWü, Mainzer Regierungsarchiv L 1228; Mainzer Regierungsarchiv; Akten
            1279
            StAWü, Mainzer Regierungsarchiv L 1228
          - stud. iur. Oberle verwundet, wegen nächtlichen Unfugs angehalten, einen Polizeidiener mit Messerstichen. 2 Prod., 1785; L 1231; StAWü, Mainzer Regierungsarchiv L 1231; Mainzer Regierungsarchiv; Akten
            StAWü, Mainzer Regierungsarchiv L 1231
          - Die Universität wird von der Landesregierung ersucht, ihre Untergebenen von den Nachtschwärmereien abzuhalten und die dabei Betretenen zu bestrafen. 1 Prod., 1784; L 1230; StAWü, Mainzer Regierungsarchiv L 1230; Mainzer Regierungsarchiv; Akten
            StAWü, Mainzer Regierungsarchiv L 1230
          - Protokoll und Akten über einen von Studierenden der Universität begangenen Exzeß auf der Bergmühle. 12 Prod., 1809; L 1239; StAWü, Mainzer Regierungsarchiv L 1239; Mainzer Regierungsarchiv; Akten
            StAWü, Mainzer Regierungsarchiv L 1239
          - cand. iur. Beissler gegen Vizedomamtsadvokaten Gerlach wegen Realinjurie; beide erhalten einen Verweis und werden zur Tragung der Kosten verurteilt; ihnen wird der Zutritt zu den Winterbällen untersagt. 14 Prod., 1808; L 1395; StAWü, Mainzer Regierungsarchiv L 1395; Mainzer Regierungsarchiv; Akten
            1395
            1808
            StAWü, Mainzer Regierungsarchiv L 1395
          - Ein von mehreren fremden Akademikern innerhalb des fürstprimatischen Landesgebiets beabsichtigtes Duell. 4 Prod., 1810; L 1241; StAWü, Mainzer Regierungsarchiv L 1241; Mainzer Regierungsarchiv; Akten
            1810
            StAWü, Mainzer Regierungsarchiv L 1241
          - Mißhandlung verschiedener Einwohner von Goldbach auf der Goldbacher Landstraße von Seiten verschiedener Aschaffenburger Akademiker. 18 Prod., 1809; L 1240; StAWü, Mainzer Regierungsarchiv L 1240; Mainzer Regierungsarchiv; Akten
            StAWü, Mainzer Regierungsarchiv L 1240
          - Anzeige des kurfürstlichen Vizedomamts wegen mehrerer von Akademikern an einem Hofkutscher auf der Strasse verübter Tätlichkeiten. 5 Prod., 1792; L 1237; StAWü, Mainzer Regierungsarchiv L 1237; Mainzer Regierungsarchiv; Akten
            StAWü, Mainzer Regierungsarchiv L 1237
          - Der Prorektor der Universität beantragt beim kurfürstlichen Vizedomamt polizeiliche Überwachung des Akademikers Kaspar Schmuttermaier als eines aufrührerischen Menschen. 4 Prod., 1791; L 1236; StAWü, Mainzer Regierungsarchiv L 1236; Mainzer Regierungsarchiv; Akten
            StAWü, Mainzer Regierungsarchiv L 1236
          - Polizeiwidriges Benehmen einiger Studenten in der Christnacht. 4 Prod., 1805-1806; L 1238; StAWü, Mainzer Regierungsarchiv L 1238; Mainzer Regierungsarchiv; Akten
            1805-1806
            StAWü, Mainzer Regierungsarchiv L 1238
          - Jagdfrevel zweier Akademiker zu Aschaffenburg, Münch und Ritter, und die daraus sich ergebenden Folgen in Bezug auf die Universitätsprivilegien. 40 Prod., 1801-1803; L 1397; StAWü, Mainzer Regierungsarchiv L 1397; Mainzer Regierungsarchiv; Akten
            1397
            1801-1803
            StAWü, Mainzer Regierungsarchiv L 1397
          - Untersuchung wegen einer zwischen den Rechtskandidaten der Universität und mehreren Bewohnern von Kastel stattgefundenen Schlägerei. 11 Prod., 1740; L 1217; StAWü, Mainzer Regierungsarchiv L 1217; Mainzer Regierungsarchiv; Akten
            StAWü, Mainzer Regierungsarchiv L 1217
          - Der Gewaltbote berichtet über einen von mehreren Juristen begangenen Exzeß, wodurch ein Reitknecht des Herrn von Greiffenklau mit 3 Stichen verwundet wurde und fragt um Verhaltensmaßregeln gegenüber der Universität an. 3 Prod., 1732; L 1216; StAWü, Mainzer Regierungsarchiv L 1216; Mainzer Regierungsarchiv; Akten
            1732
            StAWü, Mainzer Regierungsarchiv L 1216
          - Die Universität bittet die kurfürstliche Regierung, an den Gewaltboten im Rheingau den Befehl zur Arretierung und Ablieferung des Studenten N. Blümlein zu erteilen. 3 Prod., 1746; L 1219; StAWü, Mainzer Regierungsarchiv L 1219; Mainzer Regierungsarchiv; Akten
            StAWü, Mainzer Regierungsarchiv L 1219
          - cand. jur. Holzwarth gegen Schneidermeister Arnold wegen eines verpfuschten Anzugs und deshalb geschehener inkompetenter Einsperrung des Studenten. 1 Prod., 1746; L 1218; StAWü, Mainzer Regierungsarchiv L 1218; Mainzer Regierungsarchiv; Akten
            1293
            StAWü, Mainzer Regierungsarchiv L 1218
          - Untersuchung wegen einer dem Doktor Dunewaldt von Dr. Hegers zugefügten Jnjurie. 6 Prod., 1710; L 1300; StAWü, Mainzer Regierungsarchiv L 1300; Mainzer Regierungsarchiv; Akten
            1300
            1710
            1294
            StAWü, Mainzer Regierungsarchiv L 1300
          - Einzelne Aktenprodukte verschiedene Betreffs, wie Studentenexzeß, Forderung der Universität etc.; 12 Prod., 1693, 1716-1749; L 1213; StAWü, Mainzer Regierungsarchiv L 1213; Mainzer Regierungsarchiv; Akten
            1693, 1716-1749
            1295
            StAWü, Mainzer Regierungsarchiv L 1213
          - Der Gewaltbote berichtet, daß er auf Requisition an den Rektor der Universität die Auslieferung des von Seiten der Universität wegen verübter Kirchendiebstähle eingezogenen Studenten noch nicht erhalten habe. 2 Prod., 1721; L 1215; StAWü, Mainzer Regierungsarchiv L 1215; Mainzer Regierungsarchiv; Akten
            1721
            1296
            StAWü, Mainzer Regierungsarchiv L 1215
          - Die von den Studenten bei Erwählung eines neuen Rektors Magnificus gegen die Juden verübten Tätlichkeiten. 33 Prod., 1710-1734; L 1214; StAWü, Mainzer Regierungsarchiv L 1214; Mainzer Regierungsarchiv; Akten
            1710-1734
            StAWü, Mainzer Regierungsarchiv L 1214
          - Von den Studenten beabsichtigte Wegnahme eines von den Polizeidienern aufgefangenen Handwerksburschen. 1 Prod., 1768; L 1225; StAWü, Mainzer Regierungsarchiv L 1225; Mainzer Regierungsarchiv; Akten
            StAWü, Mainzer Regierungsarchiv L 1225
          - Anzeige, daß einige Goldarbeiter zur Nachtzeit von etlichen Studenten angegriffen, ersteren die Degen abgenommen und zerbrochen wurden. 2 Prod., 1761; L 1224; StAWü, Mainzer Regierungsarchiv L 1224; Mainzer Regierungsarchiv; Akten
            1761
            StAWü, Mainzer Regierungsarchiv L 1224
          - Zwischen Studierenden und Polizeidienern vorgekommene Exzesse. 2 Prod., 1779; L 1227; StAWü, Mainzer Regierungsarchiv L 1227; Mainzer Regierungsarchiv; Akten
            StAWü, Mainzer Regierungsarchiv L 1227
          - Gewaltbotenberichte über nächtliche Strassentumulte Mainzer Akademiker. 4 Prod., 1776-1777; L 1226; StAWü, Mainzer Regierungsarchiv L 1226; Mainzer Regierungsarchiv; Akten
            1776-1777
            StAWü, Mainzer Regierungsarchiv L 1226
          - Ermordung des stud. jur. Hill durch den stud. jur. Arzen, sowie die hierauf bezügliche Jurisdiktion und Jnquisition seitens der Universität. 51 Prod., 1749-1754; L 1221; StAWü, Mainzer Regierungsarchiv L 1221; Mainzer Regierungsarchiv; Akten
            1749-1754
            StAWü, Mainzer Regierungsarchiv L 1221
          - Requisitionsschreiben der Universität an die Regierung behufs eines unter Trommelschlag zu publizierenden von den Studenten verübten Exzesse. 3 Prod., 1749; L 1290; StAWü, Mainzer Regierungsarchiv L 1290; Mainzer Regierungsarchiv; Akten
          - Anzeige des Mainzer Brückenzöllners wegen Forderung der Professoren, Studenten, Kommerzienräte und deren Dienerin Bezug auf freie Passage der Brücke. 3 Prod., 1752; L 1223; StAWü, Mainzer Regierungsarchiv L 1223; Mainzer Regierungsarchiv; Akten
            1752
            StAWü, Mainzer Regierungsarchiv L 1223
          - Untersuchung und Verhandlung eines zwischen dem Militär und den Mainzer Studierenden entstandenen Tumults wegen von letzteren geforderter Brückenfreiheit. 7 Prod., 1752; L 1222; StAWü, Mainzer Regierungsarchiv L 1222; Mainzer Regierungsarchiv; Akten
            StAWü, Mainzer Regierungsarchiv L 1222